# 求教陈版，私募基金投资入账问题

提问人：cassiebsy 时间：2022-06-06 22:45:17
现有A股权投资合伙企业（有限合伙），已投资两个非上市公司，其中一个投资比例为15%。该合伙企业协议中相关约定如下：出资情况：GP出资 1000 万元，LP1出资 30000 万元，LP2出资20000 万元，LP3出资 20000 万元，LP4出资 4000 万元。经营期限：合伙企业的经营期限为 5 年，自首次交割日起算。关于入伙、退伙条款：LP在合伙企业整个经营期限内原则上不得进行退伙，除非获得全体合伙人书面同意。关于利益分配的约定:首先有限合伙人按实缴出资返还，第二，普通合伙人实缴出资返还。第三，有限合伙人优先回报。第四，普通合伙人优先回报。第五，普通合伙人追补。最后，80/20分配，即80%全体合伙人按实缴出资额比例分配；剩余20%分配给普通合伙人。问题：在新金融工具准则下，该项投资应该指定为哪项金融资产？另，审计事务所的建议是入长期股权投资，但是个人理解不适用，求教陈版主。

回答人：chenyiwei
1 、所讨论的会计主体是该合伙企业的某个合伙人，还是该合伙企业本身？
2 、该合伙企业对被投资企业持股15%，是否对其具有重大影响？
3 、该合伙企业是否为投资性主体，或者“风险投资机构、共同基金以及类似主体”？是否选择将全部投资均指定为以公允价值计量且其变动计入损益？

提问人：cassiebsy 时间：2022-06-11 10:26:56
1 、讨论的会计主体是该合伙企业本身
2 、不构成重大影响。该合伙企业是私募股权投资企业，持有股权的目的就是为了出售
3 、该合伙企业是风险投资机构
以上是对问题的补充，我刚入行没多久，没问清楚，不好意思

回答人：chenyiwei
建议分类为以公允价值计量且其变动计入损益的金融资产，列报为交易性金融资产或者其他非流动金融资产。